臺灣臺北地方法院交通事件裁定　　　　 94年度交聲字第243號
原處分機關　臺北市交通事件裁決所
異議人即
受處分人　　甲○○
上列異議人即受處分人因違反道路交通管理處罰條例事件，對於
臺北市交通事件裁決所中華民國94年3月4日所為之處分（原處分
案號：北市裁二字第裁22-ACV084927號），聲明異議，本院裁定
如下：
    主  文
異議駁回。
    理  由
一、按汽車駕駛人於行駛道路時，使用手持式行動電話進行撥接
    或通話者，處新臺幣（下同）3000元罰鍰，道路交通管理處
    罰條例第31條之1第1項定有明文。
二、原處分以：異議人即受處分人（下稱異議人）甲○○於民國
    94年1月19日下午2時40分許，駕駛車牌號碼6G-8637號自小
    客車行經臺北市中正區○○○路○段48號前道路時，有使用
    手持式行動電話進行撥接通話之違反道路交通管理處罰條例
    第31條之1第1項之違規行為，經在場執行交通稽查勤務之臺
    北市政府警察局中正一分局博愛路派出所員警乙○○當場攔
    停舉發，異議人於應到案日期（94年2月3日）前之94年1 月
    26日到案並以「申訴書」陳述意見，經原處分機關函請舉發
    單位調查結果，仍以違規事實明確，依道路交通管理處罰條
    例第31條之1第1項規定，於94年3月4日裁處異議人罰鍰3000
    元，異議人不服，於同日收受裁決後旋即提出本件異議。
三、異議人經合法傳訊未到庭，惟據其聲明異議狀及申訴書所載
    之理由觀之，其固不諱言有於94年1月19日下午2時40分許駕
    駛車牌號碼6G-8637號自小客車行經臺北市中正區○○○路○
    段48號前道路之情，惟矢口否認有何駕駛汽車行駛於道路時
    使用手持式行動電話進行撥接、通話之違規行為，辯稱：係
    警員誤認，請求調閱通聯紀錄云云。本院經傳訊證人即本件
    稽查舉發之臺北市政府警察局中正一分局博愛路派出所（現
    調為同分局警備隊）員警乙○○，該證人明確證稱有見到異
    議人於上開時地駕駛上開汽車行駛於道路時使用手持式行動
    電話進行撥接、通話之情，其證稱：「（當天是站在何處執
    行勤務？）我是在重慶南路1段48號公車站牌前，我當時正
    在驅離臨停的車子，重慶南路是單行道，甲○○的車是北往
    南行駛。（你當時站立離甲○○車多近？）相距半個車道，
    當時車流輛大，甲○○之車輛行駛速度較慢。（你所看到甲
    ○○撥打行動電話之情形為何？）他放在耳朵旁邊，我看到
    之後，跟他就了手勢，他還向我點頭，但是繼續在講行動電
    話，後來我騎機車過去，到了武昌街口，再度向他示意，他
    才放下來，等到了武昌街口他才將行動電話放下。從我看到
    他打行動電話到他結束通話，時間不超過一分鐘。」等語明
    確（見本院94年4月14日訊問筆錄）；且本院依系爭臺北市
    政府警察局舉發違反道路交通管理事件通知單及卷附聲明異
    議狀上所載異議人持有之行動電話號碼（0000000000號）調
    取當日之行動電話通聯紀錄，異議人於94年1月19日下午2時
    41分許，確有接聽行動電話並通話達64秒之情，有中華電信
    股份有限公司函覆通聯紀錄1紙在卷可稽，是異議人空言否
    認有於上開時地駕駛汽車行駛於道路、並使用手持式行動電
    話進行撥接、通話云云，洵無足採，異議人確有道路交通管
    理處罰條例第31條之1第1項之違規行為，可堪認定。
三、綜上所述，異議人確有於94年1月19日下午2時40分許，駕駛
    車牌號碼6G-8637號自小客車行經臺北市中正區○○○路○段
    48號前道路，並使用手持式行動電話進行撥接通話之行為，
    已堪認定，原處分機關因而依道路交通管理處罰條例第31條
    之1第1項規定，裁處異議人罰鍰3000元，認事用法均屬允當
    ，異議人聲明異議求予撤銷免罰，為無理由，應予駁回。
四、據上論斷，應依道路交通案件處理辦法第19條，裁定如主文
    。
中　　華　　民　　國　　94　　年　　4 　　月　　29　　日
　　　　　　　　　交通法庭  法　官　張永宏
以上正本證明與原本無異
如不服本裁定應於送達後5日內向本院提出抗告狀
      　　　　　　　　　  　書記官　楊灥
中　　華　　民　　國　　94　　年　　4 　　月　　29　　日
